Minutes et répertoires du notaire Auguste Henri CHATELAIN, 23 juin 1836 - décembre 1861 (étude XV)
Archives nationales
- Minutes de Auguste Henri CHATELAIN, 11 mai 1836 - 16 octobre 1880; MC/ET/XV/1867 - MC/ET/XV/2363
  - Minutes. 1851, juin, juin 1851; MC/ET/XV/2096
    - Procuration rp, dépôt, vente de rente etat 5%, 2100f., 6 juin 1851; MC/ET/XV/2096
      Nom, qualité: (M.) Wakefield, Robert.
      Relations: exécuteur testamentaire de l'intervenant 3.
      Nom, qualité: (M.) Minithorpe, William.
      Domicile: Hackey (angleterre) Grove-place.
      Domicile: Paris (Paris) rue Bergere
    - Quittance aux consignations, paiement de créances et frais de justice sur maison et jardin, 6421f, Paris (Paris) avenue de Saint-Mande., 7 juin 1851; MC/ET/XV/2096
      Nom, qualité: (M.) Frosmont, Henri Ernest.
      Domicile: Paris (Paris) rue du Dauphin, 14.
      Nom, qualité: (M.) Tronchon, Amede Charles Alexandre.
      Relations: 02CRJ03.
      Nom, qualité: (M.) Bouissier, Leon.
      Relations: 03CRJ04.
      Nom, qualité: (M.) Meurisse, Jean Francois Xavier.
      Domicile: Paris (Paris) rue Montmartre, 134.
      Nom, qualité: (M.) Dalifol, Jean Louis.
      Domicile: Paris (Paris) rue des Lions-St-Paul, 5.
    - Quittance aux consignations, paiement de créances sur expropriation d'immeuble, 100697f, Paris (Paris) rue Pierre-Lescot, 13., 7 juin 1851; MC/ET/XV/2096
      Nom, qualité: (Mme ou Mlle) Fauqueux, Marie Francoise.
      Domicile: Paris (Paris) rue du Faubourg-Montmartre, 61.
      Relations: veuve de l'intervenant 2, créancier(e) de l'intervenant 17.
      Nom, qualité: (M.) Galand, Pierre Etienne.
      Profession: patissier (ancien).
      Nom, qualité: (M.) Belin, Celestin Ferdinand.
      Relations: créancier(e) de l'intervenant 17.
      Relations: épouse de l'intervenant 5, créancier(e) de l'intervenant 17.
      Nom, qualité: (Mme ou Mlle) Boucher, Marie Jeanne Charlotte.
      Domicile: Paris (Paris) rue du Dragon, 15.
      Relations: veuve de l'intervenant 7, créancier(e) de l'intervenant 17.
      Nom, qualité: (M.) Nitot, Andre Francois Theodore.
      Nom, qualité: (M.) Bergonzoly, Jean Baptiste.
      Domicile: Paris (Paris) rue du Petit-Lion-St-Sauveur, 10.
      Nom, qualité: (M.) Delaunay, Pierre Louis.
      Domicile: Paris (Paris) rue Neuve-des-Petits-Champs, 28.
      Intervenant 10, en première partie:
      Nom, qualité: (M.) Porteneuve, Jean Nicolas Regis.
      Domicile: Paris (Paris) quai d'Austerlitz, 75-79.
      Nom, qualité: (M.) Floriet, Alexis Jules.
      Domicile: Grenelle (Paris) rue du Theatre, 36.
      Intervenant 12, en première partie:
      Nom, qualité: (M.) Perreau, Adolphe.
      Profession: marchand de draps, Paris.
      Domicile: Paris (Paris) rue Croix-des-Petits-Champs, 10.
      Intervenant 13, en première partie:
      Nom, qualité: (M.) Lesaulnier, Jean Louis Amable.
      Domicile: Paris (Paris) rue du Petit-Lion-St-Sauveur, 28.
      Intervenant 14, en première partie:
      Nom, qualité: (M.) Legeay, Jacques Louis Auguste.
      Profession: banquier, Clamecy (Nièvre).
      Domicile: Clamecy (Nièvre).
      Intervenant 15, en première partie:
      Nom, qualité: (M.) Journee, Joseph.
      Profession: officier d'administration à l'hopital-militaire, Nancy (Meurthe-et-Moselle).
      Domicile: Nancy (Meurthe-et-Moselle).
      Intervenant 16, en première partie:
      Nom, qualité: (Mme ou Mlle) Passager, Marie.
      Domicile: Marly-le-Roi (Yvelines).
      Intervenant 17, indirect:
      Nom, qualité: (M.) Gouin, Valentin.
      Domicile: Paris (Paris) rue du Faubourg-St-Denis, 101.
      Intervenant 18, en deuxième partie:
      Relations: consignataire(s) de l'intervenant 19.
      Intervenant 19, indirect:
      Relations: acheteur de l'intervenant 17
    - Succession, requisition, certificat de propriété de rente etat 5%, 1140f., 10 juin 1851; MC/ET/XV/2096
      Nom, qualité: (Mme ou Mlle) Vivario, Marie Josephe Nicolas.
      Domicile: Paris (Paris) rue Picpus, 16
    - Succession, inventaire apres décès., 10 juin 1851; MC/ET/XV/2096
      Nom, qualité: (Mme ou Mlle) Watin, Emilie Cecile.
      Nom, qualité: (M.) Hocmelle, Etienne Louis.
      Domicile: Paris (Paris) place Vendome, 8
    - Succession, dépôt de pieces, reconnaissance de dettes apres transport., 11 juin 1851; MC/ET/XV/2096
      Nom, qualité: (Mme ou Mlle) Bile, Marie.
      Domicile: Paris (Paris) rue du Faubourg-St-Honore
    - Succession, dépôt de pieces, reconnaissance de propriété de rente etat, 25f., 11 juin 1851; MC/ET/XV/2096
      Nom, qualité: (M.) Saint-Jorre, Louis Claude Christophle.
      Domicile: Paris (Paris) rue de Chaillot, 99, Maison de Sainte-Perrine
    - Quittance aux consignations, paiement de frais de justice sur vente de terrains, 3792f sur 9741f, Clichy (Hauts-de-Seine)., 12 juin 1851; MC/ET/XV/2096
      Nom, qualité: (M.) Devin, Gustave Desire Francois.
      Domicile: Paris (Paris) rue Montmartre, 63.
      Relations: 01CRJ03.
      Nom, qualité: (M.) Retous.
      Nom, qualité: (M.) Adam.
    - Quittance aux consignations, paiement de créances sur vente de maison, 19383f, Vaugirard (Paris) rue de Sevres, 76bis., 13 juin 1851; MC/ET/XV/2096
      Nom, qualité: (M.) Leve, Victor.
      Profession: docteur-en-medecine, chirurgien-militaire, Paris.
      Domicile: Paris (Paris) rue Saint-Andre-des-Arts, 45f.
      Nom, qualité: (M.) Violette, Antoine Jean.
      Domicile: Paris (Paris) rue du Lion-St-Paul, 12.
      Nom, qualité: (M.) Tillier, Victor Prudent.
      Profession: entrepreneur de menuiserie, Vaugirard (Paris).
      Domicile: Vaugirard (Paris) rue de l'Ecole, 73.
    - Succession, inventaire apres décès., 14 juin 1851; MC/ET/XV/2096
      Nom, qualité: (M.) Armillier, Jean Louis.
      Domicile: Paris (Paris) rue des Moineaux, 10
    - Succession, notoriete., 14 juin 1851; MC/ET/XV/2096
      Domicile: Paris (Paris) rue des Capucins, 15.
      Nom, qualité: (M.) Barral de, Pierre Francois Paulin.
      Domicile: Paris (Paris) rue des Capucins, 15
    - Succession, notoriete., 16 juin 1851; MC/ET/XV/2096
      Nom, qualité: (M.) Van Robais, Jules Oulric Edmond.
      Domicile: Paris (Paris) rue de Malte, 11
    - Procuration rp dépôt, encaissement d'arrerages de rentes etat, vente de rente etat 3%, 885f., 17 juin 1851; MC/ET/XV/2096
      Nom, qualité: (M.) Harington, James Moffat.
      Domicile: Wimborne (angleterre).
      Nom, qualité: (M.) Harington, Henry Duke.
      Nom, qualité: (M.) Allan, William Henry.
      Domicile: Lauder (angleterre).
      Nom, qualité: (M.) Allan, Douglas.
    - Succession, requisition, certificat de propriété de rente etat 5%, 20f., 17 juin 1851; MC/ET/XV/2096
    - Quittance aux consignations, paiement de créances sur vente de maison, 5629f, Arcueil (Val-de-Marne) Grande-rue, 15., 17 juin 1851; MC/ET/XV/2096
      Nom, qualité: (Mme ou Mlle) Thomas, Esther Denise.
      Nom, qualité: (M.) Poteau, Jean Henri.
      Nom, qualité: (Mme ou Mlle) Thirion, Marie Anne.
      Domicile: Paris (Paris) rue Neuve-St-Gilles, 6.
      Nom, qualité: (M.) Berthe, Louis.
      Nom, qualité: (M.) Pavie, Aimable Just.
      Domicile: Paris (Paris) rue Menars, 6.
    - Quittance aux consignations, paiement de créances sur vente de divers immeubles et terres, 20809f, Bagneux (Hauts-de-Seine)., 17 juin 1851; MC/ET/XV/2096
      Nom, qualité: (M.) Flury, Emile.
      Profession: sous-directeur au ministère des affaires-etrangeres (ancien), Paris.
      Domicile: Paris (Paris) rue du Luxembourg, 49.
      Relations: créancier(e) de l'intervenant 7.
      Nom, qualité: (M.) Gilbert, Henry Auguste.
      Domicile: Paris (Paris) rue Neuve du Luxembourg, 26.
      Nom, qualité: (Mme ou Mlle) Henry, Antoinette Genevieve.
      Nom, qualité: (M.) Chamoy, Pierre Henri.
      Profession: graveur, Paris.
      Domicile: Paris (Paris) rue Quincampoix, 45.
      Relations: fils de l'intervenant 5, créancier(e) de l'intervenant 7.
      Nom, qualité: (Mme ou Mlle) Bitu, Claudine Jeanne.
      Domicile: Paris (Paris) rue Quincampoix, 17.
      Relations: veuve de l'intervenant 6, créancier(e) de l'intervenant 7.
      Nom, qualité: (M.) Chamoy, Jean Baptiste Francois.
      Nom, qualité: (M.) Routhier, Guillaume.
      Relations: consignataire(s) de l'intervenant 9, consignataire(s) de l'intervenant 10, consignataire(s) de l'intervenant 11.
      Nom, qualité: (M.) Moreau, Pierre Auguste.
      Profession: charpentier, Bagneux (Hauts-de-Seine).
      Domicile: Bagneux (Hauts-de-Seine).
      Relations: adjudicataire des biens de l'intervenant 7.
      Nom, qualité: (M.) Barbeau, Pierre.
      Profession: platrier (marchand), Chatillon-sous-Bagneux (Hauts-de-Seine).
      Domicile: Chatillon-sous-Bagneux (Hauts-de-Seine).
      Nom, qualité: (M.) Breant, Antoine.
      Profession: cultivateur, Fontenay-aux-Roses (Hauts-de-Seine).
      Domicile: Fontenay-aux-Roses (Hauts-de-Seine).
      Relations: adjudicataire des biens de l'intervenant 7
    - Quittance aux consignations, paiement de successions sur vente d'objets mobiliers, 1404f., 17 juin 1851; MC/ET/XV/2096
      Nom, qualité: (M.) Molinie, Alexis Joseph Vincent.
      Profession: négociant, Saint-Pons-de-Mauchiens (Hérault).
      Domicile: Saint-Pons-de-Mauchiens (Hérault).
      Nom, qualité: (M.) Molinie, Jean Louis.
      Profession: ingenieur mecanicien, Paris.
      Domicile: Paris (Paris) rue du Faubourg-du-Temple, 31.
    - Quittance aux consignations, paiement de frais de justice sur vente de pieces de près (2), 452f sur 2937f, Monsoult (95)., 17 juin 1851; MC/ET/XV/2096
      Nom, qualité: (Mme ou Mlle) Lelievre.
      Nom, qualité: (M.) Gaullier.
    - Quittance aux consignations, paiement de créances sur vente de maison, 6664f sur 10441f, Paris (Paris) passage Joinville, 4., 18 juin 1851; MC/ET/XV/2096
      Nom, qualité: (M.) Boudon, Napoleon.
      Profession: fabricant de platre, Belleville (Paris).
      Domicile: Belleville (Paris) Carriere de l'Amerique.
      Relations: créancier(e) de l'intervenant 5.
      Nom, qualité: (M.) Leger, Alexandre Louis.
      Profession: menuisier, Paris.
      Domicile: Paris (Paris) quai d'Orleans, 12.
      Nom, qualité: (M.) Evrard, Francois.
      Profession: entrepreneur de peinture, Paris.
      Profession: carrier (mmd), Montrouge (Hauts-de-Seine).
      Domicile: Montrouge (Hauts-de-Seine) avenue de la Chapelle, 16bis.
      Nom, qualité: (M.) Francois, Augustin.
      Domicile: Paris (Paris) rue de la Planchette.
      Nom, qualité: (M.) Bara, Louis Charles.
      Profession: oiseleur (marchand), Paris.
      Domicile: Paris (Paris) boulevard Saint-Denis, 14.
      Relations: adjudicataire des biens de l'intervenant 5
    - Quittance aux consignations, paiement de frais de justice sur vente de maison, 531f sur 30701f, Paris (Paris) rue du Cadran, 30., 18 juin 1851; MC/ET/XV/2096
      Nom, qualité: (M.) Glandaz, Antoine Sigismond.
      Domicile: Paris (Paris) rue Neuve-des-Petits-Champs, 87.
      Nom, qualité: (Mme ou Mlle) Tete.
      Nom, qualité: (Mme ou Mlle) Aumont, Augustine Louise.
      Domicile: Paris (Paris) rue du Cadran, 12.
    - Quittance aux consignations, paiement de créances sur vente de maison, 4180f sur 8191f, Paris (Paris) place de la Borderie, 32., 18 juin 1851; MC/ET/XV/2096
      Nom, qualité: (M.) Renaudin, Ernest.
      Domicile: Paris (Paris) rue Saint-Honore, 356.
      Nom, qualité: (M.) Berrolla, Henri Napoleon.
    - Quittance aux consignations, paiement de loyers de maison, 813f, Paris (Paris) rue de Courcellles, 7., 19 juin 1851; MC/ET/XV/2096
      Nom, qualité: (M.) Cottini, Jean.
      Domicile: Paris (Paris) rue Villedo, 8.
    - Cahier des charges, adjudication de creances et valeurs dependant de société dissoute, mise-a-prix 5000f., 19 juin 1851; MC/ET/XV/2096
      Nom, qualité: (M.) Leclerc, Jules Olivier.
      Domicile: Laval (Mayenne).
      Relations: associé(e) de l'intervenant 4.
      Nom, qualité: (Mme ou Mlle) Delaunay, Henriette Clemence.
      Relations: veuve de l'intervenant 3, associé(e) de l'intervenant 4.
      Nom, qualité: (M.) Delauney, Prosper Julien Gabriel.
      Nom: Société de Commerce Duclos et Robin.
      Domicile: Paris (Paris) place des Victoires, 2
    - Quittance aux consignations, paiement de créances sur vente de maison, 11931f sur 21616f, Paris (Paris) boulevard Beaumarchais, 5., 19 juin 1851; MC/ET/XV/2096
      Nom, qualité: (M.) Laurent, Abel.
      Domicile: Paris (Paris) rue Notre-Dame-des-Victoires, 38.
      Nom, qualité: (M.) Lansardiere, Philippe Adrien.
      Domicile: Batignolles-Monceaux (les) (Paris).
      Nom, qualité: (M.) Lansardiere, Auguste.
      Domicile: Paris (Paris) boulevard Beaumarchais, 32.
    - Quittance aux consignations, paiement de créances sur loyers immobilises, 5910f, Villette (la) (Paris) rue de Flandre, 70-72., 20 juin 1851; MC/ET/XV/2096
      Nom, qualité: (M.) Gide, Pierre.
      Domicile: Paris (Paris) rue de Bondy, 52.
      Nom, qualité: (M.) Marquet
    - Quittance aux consignations, paiement de maison expropriee pour isolement de l'hotel-de-ville, 70257f, Paris (Paris) rue des Mauvais-Garcons, 11., 21 juin 1851; MC/ET/XV/2096
      Nom, qualité: (M.) Massu, Pierre Auguste.
      Domicile: Paris (Paris) rue d'Angouleme-du-Temple, 20.
    - Succession, inventaire apres décès., 23 juin 1851; MC/ET/XV/2096
      Nom, qualité: (M.) Aubin, Charles Etienne.
      Profession: eventailliste (marchand), Paris.
      Domicile: Paris (Paris) rue Saint-Denis, 358
    - Proces verbal d'enchères, remise, adjudication de fonds de porcelaine en-gros, Paris (Paris) rue des Vinaigriers, 27., 23 juin 1851; MC/ET/XV/2096
    - Cahier des charges, adjudication de fonds de porcelaine en gros, mise-a-prix 9000f, Paris (Paris) rue des Vinaigriers, 27., 23 juin 1851; MC/ET/XV/2096
      Profession: marchand de porcelaine en-gros, Paris.
    - Quittance aux consignations, paiement de créances sur condamnations, 403f., 24 juin 1851; MC/ET/XV/2096
      Nom, qualité: (M.) Mayer, Georges.
      Profession: fabricant de porcelaines, Paris.
      Domicile: Paris (Paris) rue du Marais, 64.
      Nom, qualité: (Mme ou Mlle) Vion, Anne Louise Elisabeth.
      Domicile: Belleville (Paris) boulevard des Amandiers, 22.
      Relations: veuve de l'intervenant 3, créancier(e) de l'intervenant 4.
      Nom, qualité: (M.) Prou, Nicolas Theodore.
      Nom, qualité: (M.) Vondiere, Jean Baptiste.
      Domicile: Paris (Paris) rue Saint-Martin, 347.
      Nom, qualité: (Mme ou Mlle) Petit.
      Domicile: Paris (Paris) rue de Bondy, 30.
      Relations: débiteur de l'intervenant 4
    - Succession, requisition, certificat de propriété de rente etat 5%, 168f., 24 juin 1851; MC/ET/XV/2096
      Nom, qualité: (Mme ou Mlle) Poilvez Dite Lenoir, Antoinette Marie Dite Felicite.
      Profession: revendeuse à la toilette, Paris.
      Domicile: Paris (Paris) rue de la Rotonde-du-Temple, 14
    - Procuration acte, dépôt, retrait d'ordres de paiement de traitements des affaires etrangeres., 24 juin 1851; MC/ET/XV/2096
      Nom, qualité: (M.) Monttessuy de, Rodolphe Auguste Gustave.
      Profession: envoye extraordinaire et ministre plenipotentiaire près le grand duc de toscane, Florence (italie).
      Domicile: Florence (italie).
      Nom, qualité: (M.) Gorneau Des Essars, Antoine Julien.
    - Procuration revenus, dépôt, encaissement d'arrerages de toutes rentes sur l'etat francais., 24 juin 1851; MC/ET/XV/2096
      Nom, qualité: (M.) Selwin, John Thomas.
      Domicile: Down-Hall (angleterre).
      Nom, qualité: (M.) Fowler, Richard.
      Profession: docteur-en-medecine, Salisbury (angleterre).
      Domicile: Salisbury (angleterre).
    - Quittance aux consignations, paiement de succession sur vente de ferme, 50915f sur 250000f, Doue, Saint-Germain-sous-Doue (Seine-et-Marne)., 24 juin 1851; MC/ET/XV/2096
      Nom, qualité: (M.) Perrier, Charles.
      Domicile: Paris (Paris) rue Saint-Nicolas-d'Antin, 30.
      Relations: fils naturel de l'intervenant 7, héritier de l'intervenant 7.
      Nom, qualité: (M.) Perrier, Louis Frederic.
      Domicile: Paris (Paris) rue Saint-Lazare, 48.
      Nom, qualité: (M.) Perrier, Louis Pierre Alfred.
      Profession: sous-inspecteur des forets, Rambouillet (Yvelines).
      Domicile: Rambouillet (Yvelines).
      Nom, qualité: (M.) Pagny, Charles.
      Profession: banquier (ancien), Paris.
      Domicile: Paris (Paris) rue Laffite, 26.
      Nom, qualité: (Mme ou Mlle) Perrier, Louise Clementine Marie.
      Domicile: Paris (Paris) rue de la Madeleine.
      Nom, qualité: (M.) Perrot de Tannberg, Amede.
      Profession: inspecteur-general des haras.
      Nom, qualité: (M.) Perrier, Jacques Marie Alphonse.
      Nom, qualité: (Mme ou Mlle) Potel, Louise Victoire.
      Domicile: Chateau-Thierry (Aisne).
      Relations: veuve de l'intervenant 10, adjudicataire des biens de l'intervenant 7.
      Nom, qualité: (M.) Galien, Aime.
    - Bail, appartement, loyer 200f, Paris (Paris) rue Saint-Martin, 117., 25 juin 1851; MC/ET/XV/2096
      Nom, qualité: (M.) Roy, Claude.
      Domicile: Paris (Paris) rue de Richelieu, passage Saint-Guillaume, 12.
      Nom, qualité: (M.) Demouy, Pierree Henri.
      Nom, qualité: (M.) Demouy, Joseph Francois Clement.
      Profession: notaire, Senlis (Oise).
      Domicile: Senlis (Oise)
    - Succession, inventaire apres décès., 25 juin 1851; MC/ET/XV/2096
      Nom, qualité: (Mme ou Mlle) Charpignon, Clemence Rosalie.
      Profession: tapissiere (ouvriere), Paris.
      Domicile: Paris (Paris) rue Saint-Lazare, 140
    - Cession, part (quatorzieme) de société de fabrication de sucre de betteraves, 16750f, Tracy-le-Val (Oise)., 25 juin 1851; MC/ET/XV/2096
      Nom, qualité: (M.) Des Acres de L'Aigle, Jules Louis (vicomte).
      Domicile: Tracy-le-Mont (Oise).
      Nom, qualité: (M.) Barrier, Hippolyte.
      Profession: chef-de-contentieux de banque, Paris.
      Domicile: Paris (Paris) rue des Champs-Elysees, 14.
      Nom: Banque Baudon et Cie.
    - Quittance aux consignations, paiement de créances sur execution de travaux, 822f., 25 juin 1851; MC/ET/XV/2096
      Nom, qualité: (M.) Remy, Claude Honore.
      Domicile: Paris (Paris) rue du Temple, 209.
      Nom, qualité: (M.) Bartinet, Joseph.
      Profession: entrepreneur, Paris.
      Domicile: Paris (Paris) rue Saint-Maur-Popincourt, 51.
      Nom, qualité: (M.) Forr.
      Domicile: Paris (Paris) rue de Cotte, 3.
    - Quittance aux consignations, paiement de créances sur vente de maison, 81346f sur 178400f, Paris (Paris) rue du Faubourg-du-Temple, 125., 25 juin 1851; MC/ET/XV/2096
      Nom, qualité: (M.) Dessus-Lamarre, Jacques Francois Auguste.
      Domicile: Paris (Paris) rue de Beaune, 19.
      Nom, qualité: (M.) Duclos, Charles Antoine.
      Domicile: Paris (Paris) rue de Grenelle, 13.
      Nom, qualité: (M.) Meyer, Henry Conrad.
      Nom: Caisse Commerciale Bechet Thomas de et Cie.
    - Quittance aux consignations, paiement de créances sur vente de maison, 42448f, Paris (Paris) rue des Vieux-Augustins, 5., 25 juin 1851; MC/ET/XV/2096
      Nom, qualité: (M.) Nicolai de Bercy de, Aymard Charles Theodore Gabriel.
      Domicile: Paris (Paris) rue de l'Universite, 33.
      Relations: créancier(e) de l'intervenant 2, créancier(e) de l'intervenant 4.
      Nom, qualité: (M.) Berthe, Jean Louis.
      Nom, qualité: (M.) Berthe, Francois Louis.
      Domicile: Paris (Paris) rue Neuve-St-Gilles.
      Nom, qualité: (M.) Michon, Pierre.
      Domicile: Paris (Paris) rue du Cloitre-St-Jacques, 7.
      Relations: adjudicataire des biens de l'intervenant 2, adjudicataire des biens de l'intervenant 4
    - Quittance aux consignations, paiement de créances sur expropriation de maison, 71879f, Paris (Paris) rue Lobeau, 10., 26 juin 1851; MC/ET/XV/2096
      Nom, qualité: (M.) Choiseul-Praslin de, Edgar Laure Charles Gilbert.
      Domicile: Paris (Paris) rue Neuve-des-Mathurins, 94.
      Nom, qualité: (M.) Maille de La Tour-Landry de, Jacquelin Charles Arnaud.
      Domicile: Paris (Paris) rue Basse-du-Rempart.
      Nom, qualité: (M.) Gaupillart, Andre Francois.
      Profession: fabricant de capsules, Bruyeres-sur-Oise (95).
      Domicile: Bruyeres-sur-Oise (95).
    - Succession, inventaire apres décès., 26 juin 1851; MC/ET/XV/2096
      Nom, qualité: (M.) Jaure, Jean Antoine.
      Profession: soldat (retraite).
      Domicile: Paris (Paris) Hotel-Militaire des Invalides
    - Quittance aux consignations, paiement de créances sur vente de maison, 69463f, Paris (Paris) rue de Babylone, 48., 27 juin 1851; MC/ET/XV/2096
      Nom, qualité: (Mme ou Mlle) Lauzan, Jeanne Cecile.
      Domicile: Paris (Paris) boulevard Bonne-Nouvelle, 26.
      Relations: veuve de l'intervenant 2, veuve de l'intervenant 3, créancier(e) de l'intervenant 5.
      Nom, qualité: (M.) Henrion, Sebastien.
      Nom, qualité: (M.) Chalamet, Charles Antoine.
      Profession: maitre-de-pension, Paris.
      Domicile: Paris (Paris) rue des Deux-Portes-St-Sauveur, 34.
      Nom, qualité: (M.) Ruffat, Henri Joseph Celestin.
      Profession: propriétaire, Paris.
      Domicile: Paris (Paris) rue Caumartin, 5.
      Nom, qualité: (M.) Dufour, Nicolas Michel.
      Domicile: Paris (Paris) rue de Babylone, 48.
    - Depot de pieces, acte sous seing prive de transport de créances de 8242f et brevet original de procuration., 27 juin 1851; MC/ET/XV/2096
      Nom, qualité: (M.) Innocent, Leon Desire.
      Profession: notaire (ancien), Rouen (Seine-Maritime).
      Nom, qualité: (M.) Duquesnay, Jacques Auguste.
      Domicile: Paris (Paris) rue Montmartre, 154
    - Succession, requisition, certificat de propriété de rente etat 5%, 8f., 27 juin 1851; MC/ET/XV/2096
  - Minutes. 1851, juillet, juillet 1851; MC/ET/XV/2097
    voir aussi MC/ET/XV/2351
    - Quittance aux consignations, paiement de frais de justice sur vente de maison, 2208f sur 78477f, Paris (Paris) rue Saint-Andre-des-Arts, 13., 1er juillet 1851; MC/ET/XV/2097
      Nom, qualité: (M.) Padet, Montagnard.
      Nom, qualité: (M.) Barilliet, Alfred.
    - Succession, liquidation, partage., 3 juillet 1851; MC/ET/XV/2097
      Nom, qualité: (Mme ou Mlle) Leroy de Mondreville, Constance Pauline Zoe.
      Domicile: Paris (Paris) rue des Capucines, 15.
      Nom, qualité: (M.) Barral de, Pierre Francois Paulin (comte).
      Profession: officier-superieur (ancien).
      Domicile: Paris (Paris) rue des Capucines, 15
    - Procuration acte, dépôt, mainlevee de saisie sur appointements consignes à la caisse des depots., 3 juillet 1851; MC/ET/XV/2097
      Nom, qualité: (M.) Valles, Charles.
      Profession: propriétaire, négociant (ancien), Bordeaux (Gironde).
      Domicile: Bordeaux (Gironde).
      Nom, qualité: (M.) Morin, Emile.
      Domicile: Paris (Paris) rue de Richelieu, 102.
      Nom, qualité: (M.) Roger, Frederic Dieudonne.
      Profession: courrier des malles-postes
    - Quittance aux consignations, paiement de condamnations, 700f., 3 juillet 1851; MC/ET/XV/2097
      Nom, qualité: (Mme ou Mlle) Marvy, Marie.
      Domicile: Vallieres (Creuse).
      Nom, qualité: (M.) Marvy, Martin.
      Nom, qualité: (M.) Sarra, Pierre Florentin Gabriel.
      Domicile: Paris (Paris) rue de Lesdiguiere, 8.
    - Succession, requisition, certificat de propriété de rente etat 5%, 39f., 4 juillet 1851; MC/ET/XV/2097
      Profession: militaire (ancien).
    - Quittance aux consignations, paiement de créances sur vente de maison, 40896f sur 83785f, Paris (Paris) rue Meslay, 3bis., 4 juillet 1851; MC/ET/XV/2097
      Nom, qualité: (M.) Legroz-Delaroche, Auguste Stanislas Isidore.
      Profession: sous-chef de bureau au ministère des finances, Paris.
      Domicile: Paris (Paris) rue de Grenelle, 126.
      Nom, qualité: (M.) Solaire, Christophe Auguste.
      Domicile: Paris (Paris) rue Meslay, 3bis.
      Nom, qualité: (M.) Solaire, Charles Eugene.
      Nom, qualité: (M.) Bonnaire, Louis Stanislas.